---
title: "R Notebook"
output: html_notebook
---


Import des librairies nécessaires
```{r}
library(readr)
library(dplyr)
library(sf)
library(mapsf)
library(GWmodel)
library(RColorBrewer)
```


Chargement des données
```{r}
caracteristiques <- read_csv2('data/2023/caracteristiques.csv')
lieux <- read_csv2('data/2023/lieux.csv')
usagers <- read_csv2('data/2023/usagers.csv')
vehicules <- read_csv2('data/2023/vehicules.csv')
densite_dep <- read_csv2('data_insee/densite_departement.csv')
densite_com <- read_csv2('data_insee/densite_commune.csv')
```


Calcul des indicateurs
```{r}
nb_impliques <- usagers %>%
  group_by(Num_Acc) %>%
  summarise(nb_impliques = n())

nb_morts <- usagers %>%
  filter(grav == 2) %>% 
  group_by(Num_Acc) %>%
  summarise(nb_morts = n())

nb_blessé <- usagers %>%
  filter(grav == 3) %>% 
  group_by(Num_Acc) %>%
  summarise(nb_blessé = n())

nb_hospit <- usagers %>%
  filter(grav == 4) %>% 
  group_by(Num_Acc) %>%
  summarise(nb_hospit = n())

nb_indemnes <- usagers %>%
  filter(grav == 1) %>% 
  group_by(Num_Acc) %>%
  summarise(nb_indemnes = n())


nb_vehicules <- vehicules %>%
  group_by(Num_Acc) %>%
  summarize(nb_vehicules = n_distinct(id_vehicule)
  )
```


Joindre ces valeurs à la table principale
```{r}
caracteristiques <- caracteristiques %>%
  left_join(nb_impliques, by = "Num_Acc")
caracteristiques$nb_impliques[is.na(caracteristiques$nb_impliques)] <- 0

caracteristiques <- caracteristiques %>%
  left_join(nb_morts, by = "Num_Acc")
caracteristiques$nb_morts[is.na(caracteristiques$nb_morts)] <- 0

caracteristiques$mortel <- ifelse(caracteristiques$nb_morts != 0, 1, 0)

caracteristiques <- caracteristiques %>%
  left_join(nb_blessé, by = "Num_Acc")
caracteristiques$nb_blessé[is.na(caracteristiques$nb_blessé)] <- 0

caracteristiques <- caracteristiques %>%
  left_join(nb_hospit, by = "Num_Acc")
caracteristiques$nb_hospit[is.na(caracteristiques$nb_hospit)] <- 0

caracteristiques <- caracteristiques %>%
  left_join(nb_indemnes, by = "Num_Acc")
caracteristiques$nb_indemnes[is.na(caracteristiques$nb_indemnes)] <- 0

caracteristiques <- caracteristiques %>%
  left_join(nb_vehicules, by = "Num_Acc")
caracteristiques$nb_vehicules[is.na(caracteristiques$nb_vehicules)] <- 0

caracteristiques$agg <- caracteristiques$agg-1

```


Réduction à l'échelle de la métropole
```{r}
caracteristiques <- caracteristiques %>%
  filter(!is.na(long), !is.na(lat), 41<lat, lat<51, -5<long,long<10)
```


Regroupement par département
```{r}
caracteristiques <- caracteristiques %>%
    group_by(dep) %>%
    summarise(
      nombre_accidents=n(),
      morts = sum(nb_morts),
      mortalite = sum(morts)/n(),
      impliqués = sum(nb_impliques),
      blessé = sum(nb_blessé),
      hospitalisé = sum(nb_hospit),
      tx_agglo=sum(agg)/n(),
      nb_vehicules=sum(nb_vehicules)/n()
    )
```


Chargement des départements français
```{r}
france <- st_read('pays','departements-20180101')
france <- france %>% filter(code_insee %in% caracteristiques$dep)
mf_base(france, extent = st_bbox(st_position))
```

Calcul des centroïdes
```{r}
france$centroid <- st_centroid(france$geometry)
```


Joindre les centroîdes et géométrie
```{r}
caracteristiques <- caracteristiques %>%
  inner_join(france %>% select(code_insee, centroid, geometry), by = c('dep'='code_insee'))

caracteristiques <- caracteristiques %>%
  mutate(long = st_coordinates(centroid)[,1],
         lat = st_coordinates(centroid)[,2])

caracteristiques <- caracteristiques %>% select(-centroid)
```


Joindre la densité
```{r}
caracteristiques <- caracteristiques %>%
  inner_join(densite_dep %>% select(Code,Densite_Pop), by = c('dep'='Code'))
```


Positionement des valeurs
```{r}
caracteristiques_sf <- st_as_sf(caracteristiques)


gwbasic <- gwr.basic(Densite_Pop~nombre_accidents+mortalite+tx_agglo+nb_vehicules,
                     data=caracteristiques_sf,
                     bw=10,
                     kernel="bisquare", # noyau par default
                     adaptive=T # a mettre a F pour un voisinage de taille fixe (bw, en unités de mesure des geometry)
)
```



```{r}
coefs = gwbasic$SDF

caracteristiques_sf$localR2=coefs$Local_R2
caracteristiques_sf$residuals = coefs$residual
caracteristiques_sf$alpha_nombre_accidents = coefs$nombre_accidents
caracteristiques_sf$alpha_mortalite = coefs$mortalite
caracteristiques_sf$alpha_tx_agglo = coefs$tx_agglo
caracteristiques_sf$alpha_nb_vehicules = coefs$nb_vehicules



mf_map(caracteristiques_sf,var='localR2',type='choro',pal = brewer.pal(8, "Reds"))
mf_map(caracteristiques_sf,var='residuals',type='choro',pal = brewer.pal(8, "Reds"))
mf_map(caracteristiques_sf,var='alpha_nombre_accidents',type='choro',pal = brewer.pal(8, "Reds"))
mf_map(caracteristiques_sf,var='alpha_mortalite',type='choro',pal = brewer.pal(8, "Reds"))
mf_map(caracteristiques_sf,var='alpha_tx_agglo',type='choro',pal = brewer.pal(8, "Reds"))
mf_map(caracteristiques_sf,var='alpha_nb_vehicules',type='choro',pal = brewer.pal(8, "Reds"))
```

Optimiser la bandwith
```{r}
bwfullaic = bw.gwr(Densite_Pop~nombre_accidents+mortalite+tx_agglo+nb_vehicules,
                   data=caracteristiques_sf,
                   approach="AIC",
                   kernel="bisquare",
                   adaptive=T)

gwopt <- gwr.basic(Densite_Pop~nombre_accidents+mortalite+tx_agglo+nb_vehicules,
                   data=caracteristiques_sf,
                   bw=bwfullaic,
                   adaptive=TRUE)
print(gwopt)

coefs = gwopt$SDF

caracteristiques_sf$opt_alpha_localR2 = coefs$Local_R2
caracteristiques_sf$opt_alpha_residuals = coefs$residual
caracteristiques_sf$opt_alpha_nombre_accidents = coefs$nombre_accidents
caracteristiques_sf$opt_alpha_mortalite = coefs$mortalite
caracteristiques_sf$opt_alpha_tx_agglo = coefs$tx_agglo
caracteristiques_sf$opt_alpha_nb_vehicules = coefs$nb_vehicules

breaks_r2 <- seq(from = -1, to = 1, by = 0.25)

# Vérifier que les breaks sont correctement définis
print(breaks_r2)

# Créer la carte avec ces breaks
mf_map(
  caracteristiques_sf,  # Jeu de données avec les informations spatiales
  var = 'opt_alpha_localR2',  # Nom de la variable contenant les valeurs de R² local
  type = 'choro',  # Carte choroplèthe
  breaks = breaks_r2,  # Appliquer les breaks allant de -1 à 1 avec intervalle de 0.1
  pal = brewer.pal(length(breaks_r2) - 1, "Reds"),  # Palette de couleurs "Reds", ajustée pour le nombre de classes
  leg_title = "Local R²",  # Titre de la légende
  leg_pos = c(1, 1)  # Position de la légende en haut à droite
)

mf_map(caracteristiques_sf,var='localR2',type='choro',breaks = breaks_r2,pal = brewer.pal(8, "Reds"))
mf_map(caracteristiques_sf,var='opt_alpha_localR2',type='choro',pal = brewer.pal(8, "Reds"))
mf_map(caracteristiques_sf,var='opt_alpha_residuals',type='choro',pal = brewer.pal(8, "Reds"))
mf_map(caracteristiques_sf,var='opt_alpha_mortalite',type='choro',pal = brewer.pal(8, "Reds"))
mf_map(caracteristiques_sf,var='opt_alpha_nombre_accidents',type='choro',pal = brewer.pal(8, "Reds"))
mf_map(caracteristiques_sf,var='opt_alpha_tx_agglo',type='choro',pal = brewer.pal(8, "Reds"))
mf_map(caracteristiques_sf,var='opt_alpha_nb_vehicules',type='choro',pal = brewer.pal(8, "Reds"))
```



Selection de modèle (méthode de "forward selection")
```{r}
gwselec = gwr.model.selection(
  DeVar = "Densite_Pop",
  InDeVars = c("nombre_accidents","mortalite","tx_agglo","nb_vehicules"),
  data=caracteristiques_sf,
  bw = bwfullaic,
  approach="AIC",adaptive=T
)

print(gwselec)
aicc = gwselec[[2]][,3]
gwselec[[1]][which(aicc==min(aicc))]

gwoptmodel <- gwr.basic(Densite_Pop~nombre_accidents+mortalite+tx_agglo+nb_vehicules,
                   data=caracteristiques_sf,
                   bw=bwfullaic,
                   adaptive=TRUE)


coefs = gwoptmodel$SDF

caracteristiques_sf$opt_alpha_localR2 = coefs$Local_R2
caracteristiques_sf$opt_alpha_residuals = coefs$residual
caracteristiques_sf$opt_alpha_nombre_accidents = coefs$nombre_accidents
caracteristiques_sf$opt_alpha_mortalite = coefs$mortalite
caracteristiques_sf$opt_alpha_tx_agglo = coefs$tx_agglo
caracteristiques_sf$opt_alpha_nb_vehicules = coefs$nb_vehicules

breaks_r2 <- seq(from = min(coefs$Local_R2), to = max(coefs$Local_R2), by = (max(coefs$Local_R2)-min(coefs$Local_R2))/8)

mf_map(
  caracteristiques_sf,
  var = 'opt_alpha_localR2',
  type = 'choro',
  breaks = breaks_r2,
  pal = brewer.pal(length(breaks_r2) - 1, "Reds"),
  leg_title = "Local R²")


mf_map(caracteristiques_sf,var='opt_alpha_residuals',type='choro',pal = brewer.pal(8, "Reds"))
mf_map(caracteristiques_sf,var='opt_alpha_mortalite',type='choro',pal = brewer.pal(8, "Reds"))
mf_map(caracteristiques_sf,var='opt_alpha_nombre_accidents',type='choro',pal = brewer.pal(8, "Reds"))
mf_map(caracteristiques_sf,var='opt_alpha_tx_agglo',type='choro',pal = brewer.pal(8, "Reds"))
mf_map(caracteristiques_sf,var='opt_alpha_nb_vehicules',type='choro',pal = brewer.pal(8, "Reds"))
```
